臺灣高等法院高雄分院刑事判決　　　　100年度上易字第117號
上　訴　人
即　被　告　邱文碧
上列上訴人因傷害案件，不服臺灣屏東地方法院99年度易字第
866號中華民國99年12月17日第一審判決（起訴案號：臺灣屏東
地方法院檢察署99年度偵字第5609號），提起上訴，本院依簡式
審判程序判決如下：
    主  文
上訴駁回。
邱文碧緩刑貳年。
    事實及理由
一、本件上訴人即被告（下稱被告）邱文碧所犯為死刑、無期徒
    刑、最輕本刑為3年以上有期徒刑以外之罪，其於本院審理
    中，就被訴事實為有罪之陳述（見本院卷第19頁反面、第22
    頁），經審判長告知簡式審判程序之旨，並聽取檢察官、被
    告及其選任辯護人之意見後，經合議庭依刑事訴訟法第27 3
    條之1第1項規定，裁定行簡式審判程序，是依刑事訴訟法第
    273條之2規定，本件之證據調查，不受同法第159條第1項、
    第161條之2、第161條之3、第16 3條之1及第164條至第170
    條規定之限制，合先敘明。
二、本案經本院審理結果，認第一審以被告邱文碧犯傷害罪，處
    拘役貳拾日，如易科罰金，以新臺幣壹仟元折算壹日。核其
    認事用法及量刑均無不當，應予維持，並引用第一審判決書
    記載之事實、證據及理由（如附件，原判決將告訴人張雅評
    誤載為許雅評，應予更正）。
三、查被告邱文碧未曾受有刑徒刑以上刑之宣告，有台灣高等法
    院被告全國前案紀錄表附卷可稽（見本院卷第11頁），與告
    訴人張雅評係夫妻關係，因家庭細故發生爭執，一時失慮而
    觸犯刑章，核屬偶發初犯，於本院審理中已認罪具悔意，並
    積極與告訴人達成和解，告訴人並到庭表示不追究而願原諒
    被告（見本院卷第22頁反面）；被告經此偵、審程序及科刑
    宣告之教訓，應知所警惕，信無再犯之虞，本院認其所宣告
    之刑，以暫不執行為適當，爰併宣告緩刑二年，以啟自新，
    俾益家庭回復和諧。
據上論斷，應依刑事訴訟法第368 條，刑法第74條第1 款，判決
如主文。
本案經檢察官張其主到庭執行職務。
中    華    民    國   100    年    3     月    7     日
                刑事第五庭    審判長法  官  曾永宗
                                    法  官  任森銓
                                    法  官  鍾宗霖
以上正本證明與原本無異。
不得上訴。
中    華    民    國   100    年    3     月    7     日
                                    書記官  邱麗莉
附錄本件判決論罪科刑法條：
中華民國刑法第277條：
傷害人之身體或健康者，處3 年以下有期徒刑、拘役或1 千元以
下罰金。
犯前項之罪因而致人於死者，處無期徒刑或7 年以上有期徒刑；
致重傷者，處3 年以上10年以下有期徒刑。
【附件】
臺灣屏東地方法院刑事判決               99年度易字第866號
公  訴  人  臺灣屏東地方法院檢察署檢察官
被      告  邱文碧  女  47歲（民國○○年○○月○○日生）
                    身分證統一編號：Ｚ000000000號
                    住屏東縣屏東市○○里○○路5巷13號
                    居高雄市三民區○○○路116號
上列被告因傷害案件，經檢察官提起公訴（99年度偵字第5609號
）本院判決如下：
    主  文
邱文碧傷害人之身體，處拘役貳拾日，如易科罰金，以新臺幣壹
仟元折算壹日。
    事  實
一、邱文碧與許雅評為夫妻，2 人於民國99年5 月1 日凌晨0 時
    10分許，因故發生口角，邱文碧竟基於傷害他人身體之單一
    犯意，在其與許雅評位於屏東縣屏東市○○里○○路5 巷13
    號住處之2 樓後陽台，持放置於該陽台之塑膠椅及菸灰缸等
    物品朝許雅評丟擲，致許雅評受有頭部外傷併血腫、前胸、
    後背和雙手多處擦傷及臉部擦傷等傷害。
二、案經許雅評訴由屏東縣政府警察局屏東分局報請臺灣屏東地
    方法院檢察署檢察官偵查起訴。
    理  由
壹、程序部分：
    按被告以外之人於審判外之陳述，經當事人於審判程序同意
    作為證據，法院審酌該言詞陳述或書面陳述作成時之情況，
    認為適當者，亦得為證據，刑事訴訟法第159 條之5 第1 項
    定有明文。查被告邱文碧對證人張軒豪於偵查中所為陳述，
    暨其他具傳聞證據性質之證據，表示不爭執其證據能力（見
    本院卷第13及第53頁），且經本院審酌該等證據作成時之情
    況及取得過程等節，認為以之為證據使用，應屬適當，是依
    刑事訴訟法第159 條之5 之規定，均有證據能力。
貳、實體事項：
一、訊據被告固坦承有於上開時地，與告訴人即被害人許雅評發
    生口角，並以前開物品丟擲告訴人造成告訴人受有上揭傷害
    之事實，惟矢口否認有何傷害告訴人之故意，辯稱：伊係因
    告訴人打兒子，為了保護兒子才拿東西丟告訴人，不是有意
    要傷害告訴人云云。經查：
  (一)被告於上開時地，以上開物品丟擲告訴人造成告訴人受有上
    揭傷害之事實，業據被告於本院審理中坦承不諱（見本院見
    第56頁），且與告訴人於警詢、本院99年度家護字第374 號
    案件審理中、99年度家護字第552 號案件審理中之陳述及證
    人即被告與告訴人之兒子張軒豪於偵查中證述之情節大致相
    符，復有財團法人屏東基督教醫院99年5 月1 日診斷證明書
    （乙種）、受理家庭暴力事件驗傷診斷書、告訴人受傷照片
    14張（見警卷第8 至13頁）及現場照片10張（見偵卷第19
    至21頁）等在卷可稽，堪認此部分之事實為真。
  (二)被告雖以前揭情詞置辯，惟被告與告訴人發生口角後，證人
    張軒豪因對告訴人之態度不滿，而與告訴人發生衝突遭告訴
    人摑掌後，將告訴人壓制於狗籠上之事實，除經告訴人於本
    院本院99年度家護字第374 號案件審理中、99年度家護字第
    552 號案件審理中及本院審理中指訴詳實外，亦與證人張軒
    豪於偵查中證述：「我爸爸就從樓梯走上來，打我一巴掌，
    我媽在我身後，看到這樣，就用東西丟我爸，我就抓住我爸
    的手，我媽還是一直丟，我就把我爸壓在狗籠上。」（見偵
    卷第24頁）之情節相符，是證人張軒豪既已壓制告訴人致無
    法動彈，告訴人已無法再對證人張軒豪有何傷害之行為，被
    告仍持續對告訴人丟擲物品，是否全無致告訴人受傷之故意
    ，即有可疑。又被告辯稱是為了保護兒子才拿東西丟告訴人
    云云，不無主張緊急避難之意，然刑法上之緊急避難行為，
    祗以自己或他人之生命、身體、自由、財產猝遇危難之際，
    非侵害他人法益別無救護之途，為必要之條件（最高法院24
    年度上字第2669號判例參照），證人張軒豪雖遭告訴人摑掌
    在先，然告訴人隨即遭證人張軒豪壓制於狗籠上已如前述，
    在證人張軒豪之生命、身體均未陷於危難中之情形下，被告
    仍不斷向告訴人丟擲物品，是被告下手丟擲物品之際，顯非
    單純基於排除對方不法侵害所為，而係基於傷害之犯意為之
    ，應可認定，揆諸前開判例意旨，被告之行為尚無成立緊急
    避難之可能，而無解於被告傷害犯行之成立至明。
  (三)綜上所述，本件事證明確，被告上開傷害犯行洵堪認定，應
    予依法論科。
二、核被告所為，係犯刑法第277 條第1 項之普通傷害罪。被告
    於上開時、地所為以塑膠椅與菸灰缸等物丟擲告訴人之行為
    ，顯係於密接之時、地，基於傷害之單一犯意接續所為，侵
    害同一法益，應包括於一行為予以評價，為接續犯，而論以
    一罪。爰審酌被告不思循合法途徑理性解決問題，復不知自
    制，僅因與告訴人發生爭執，即以上開物品丟擲告訴人成傷
    ，所為實不足取，惟念被告前無犯罪前科，本件係因被告與
    告訴人理論過程中發生爭執，始憤而為上開傷害行為，堪認
    被告尚非無端逞兇之徒，兼衡告訴人因被告上開犯行所受傷
    勢之程度、被告犯後迄未能獲得告訴人原諒之情況，及被告
    之學歷、職業、家庭狀況等一切情狀，量處如主文所示之刑
    ，並諭知易科罰金之折算標準。
據上論斷，應依刑事訴訟法第299條第1項前段，刑法第277條第1
項、第41條第1 項前段，刑法施行法第1 條之1 ，判決如主文。
本案經檢察官林圳義到庭執行職務。
中    華    民    國    99    年    12    月    17    日
                  刑事第二庭    審判長法  官  徐美麗
                                      法  官  許瑜容
                                      法  官  薛侑倫
以上正本證明與原本無異。
如不服本判決應於收受判決後10日內向本院提出上訴書狀，並應
敘述具體理由；其未敘述上訴理由者，應於上訴期間屆滿後20日
內向本院補提理由書（均須按他造當事人之人數附繕本）「切勿
逕送上級法院」。
中    華    民    國    99    年    12    月    17    日
                                書記官  邱郁芸
附錄本件論罪科刑法條：
中華民國刑法第277條
（普通傷害罪）
傷害人之身體或健康者，處3 年以下有期徒刑、拘役或1 千元以
下罰金。
犯前項之罪因而致人於死者，處無期徒刑或7 年以上有期徒刑；
致重傷者，處3 年以上10年以下有期徒刑。